【裁判字號】    97,交簡上,76
【裁判日期】    970624
【裁判案由】    業務過失傷害
【裁判全文】
臺灣高雄地方法院刑事判決            97年度交簡上字第76號
上  訴  人  臺灣高雄地方法院檢察署檢察官
上  訴  人
即  被  告  甲○○
上列被告因業務過失傷害案件，不服本院高雄簡易庭民國97年1
月31日96年度交簡字第3950號刑事簡易判決，提起上訴（原聲請
簡易判決處刑案號：96年度偵字第15757 號），本院管轄第二審
之合議庭依簡式審判程序，判決如下：
    主      文
上訴駁回。
甲○○緩刑參年；並應就本案與被害人丙○○和解之金額，即新
台幣壹拾捌萬元，於民國九十九年十一月五日以前給付完畢。
    事實及理由
一、本案上訴人即被告甲○○所犯係死刑、無期徒刑、最輕本刑
    為3 年以上有期徒刑以外之罪，其就被訴事實為有罪之陳述
    ，經告知簡式審判程序之旨，並聽取公訴人及被告之意見後
    ，合議庭裁定改行簡式審判程序。
二、本案犯罪事實、證據及理由，除補充被告考領有職業小型車
    駕駛執照，另有其於本院審理時之自白外，其餘均引用附件
    原審判決之記載（含檢察官聲請簡易判決處刑書）。
三、被告上訴意旨謂：無力負擔易科罰金金額，爰請求從輕量刑
    云云；另檢察官循告訴人丙○○請求上訴，則以原審量刑過
    輕，指摘原判決不當。經查：原審以被告所為係犯刑法第28
    4 條第2 項前段之業務過失傷害罪，並以被告符合自首要件
    及中華民國96年罪犯減刑條例之規定，遞減其刑，其認事、
    用法均無違誤。爰審酌被告係以駕駛計程車為業，於道路行
    駛本應更加小心謹慎，詎疏未注意其係轉彎車應讓直行之告
    訴人重機車先行，造成告訴人受有頭部外傷併右側大腦腦出
    血、前額、後枕部撕裂傷、四肢多處擦傷等非輕之傷害，行
    為實屬可議，所生實害非輕；惟考量被告有傷害前科，有臺
    灣高等法院被告前案紀錄表1 份在卷可參，素行尚可，並坦
    承犯行，頗有悔意，及其係大學畢業，家境小康，現以駕駛
    計程車為業等一切情狀，認原審量處有期徒刑6 月，減為有
    期徒刑3 月，並諭知以新台幣（下同）2,000 元折算1 日之
    量刑為妥適。是檢察官未具體指摘原判決有何不當之處，僅
    謂量刑過輕、被告空言辯稱經濟情況不佳，而謂量刑過重，
    均屬無據，皆應予駁回。
四、被告未曾因故意犯罪而受有期徒刑以上刑之宣告，有臺灣高
    等法院被告前案紀錄表1 份在卷可憑，其經此偵審程序，應
    知所警惕，諒無再犯之虞。且關於本案交通事故，被告業與
    告訴人丙○○以180,000 元達成和解，給付方式為：當庭給
    付20,000元。其餘160,000 元部分：97年7 月5 日、同年8
    月5 日、同年9 月5 日各給付10,000元；另自97年10月5 日
    起至99年11月5 日止，每月5 日以前各給付5,000 元，有本
    院97年度交簡上附民字第12號和筆錄在卷可參（見本院卷第
    37頁），而告訴人亦於本院97年6 月5 日準備程序及97年6
    月10日審理時，當庭表示原諒被告之意，有該日之筆錄各1
    份足憑（見本院卷第36、44頁），本院因認對被告所處之刑
    ，以暫不執行為當，爰依刑法第74條第1 項第1 款規定予以
    宣告緩刑3 年，以勵自新。然考量告訴人表示希望被告能履
    行和解金額之意，並祈被告能本諸誠信履行而無僥倖心態，
    爰依同條第2 項第3 款規定，命被告就上述180,000 元之和
    解金額，應於99年11月5 日以前履行完畢。
據上論斷，應依刑事訴訟法第455 條之1 第3 項、第368 條、第
373 條、第364 條、第273 條之1 第1 項，刑法第74條第1 項第
1 款、第2 項第3 款，判決如主文。
本案經檢察官乙○○到庭執行職務。
中    華    民    國    97    年    6     月    24    日
                  交通法庭  審判長法  官  林水城
                                  法  官  楊筑婷
                                  法  官  洪珮婷
以上正本證明與原本無異。
不得上訴。
中    華    民    國    97    年    6     月    24    日
                                  書記官  賴朱梅


司法院資訊處製作；財團法人民間司法改革基金會備份。
